【裁判字號】    89,豐簡上,338
【裁判日期】    900711
【裁判案由】    違反電信法
【裁判全文】
臺灣臺中地方法院刑事判決                      八十九年度豐簡上字第三三八號
    上  訴  人
    即  被  告  甲○○
    選任辯護人  林洸鍇
右上訴人因違反電信法案件，不服本院豐原簡易庭八十九年度豐簡字第四六○號中華
民國八十九年十月十一日第一審簡易判決（聲請案號：台灣台中地方法院檢察署八十
九年度偵字第一二八六四號），提起上訴，本院管轄第二審之合議庭判決如左：
    主  文
上訴駁回。
    事  實
一、甲○○曾未經主管機關許可擅自使用ＦＭ九三．三兆赫無線電頻率，前於民國八
    十九年四月十日下午十四時五十分許，在其設置於台中縣潭子鄉○○路○段一四
    二號十三樓租處之「太平調頻網」廣播電台為警查獲，經移送台灣台中地方法院
    檢察署檢察官偵查後，聲請本院以簡易判決處刑，由本院豐原簡易庭於八十九年
    六月十九日逕以八十九年度豐簡字第二九二號刑事簡易判決科處甲○○罰金新台
    幣六萬元，該判決甫於八十九年七月八日送達該案被告甲○○，嗣並因檢察官與
    被告均未上訴而確定。詎甲○○猶不知悔改，復未取得主管機關許可，即擅自於
    八十九年七月二十四日下午十八時起，在台中縣神岡鄉○○街四二號十四樓，以
    「春峰電台」名義，又非法使用無線電ＦＭ九三‧三兆赫頻率，播放錄音帶及以
    （○四）0000000號專線電話供聽眾叩應點唱歌曲，惟未干擾無線電波之
    合法使用者。迄八十九年七月二十七日上午十一時二十五分許，經電信警察隊、
    電信總局中區電信監理站人員會同台中縣警察局豐原分局警員在上址當場查獲，
    並扣得節目中繼發射機、節目混音器各一台；並於台中縣太平市○○路長青巷十
    六號旁一百五十公尺大崩山上扣得發射機組、中繼接收機、立體產生器各一部。
二、案經台中縣警察局豐原分局報請臺灣臺中地方法院檢察署檢察官偵查聲請簡易判
    決處刑。
    理  由
一、訊據被告甲○○，固供承有於前揭時、地因使用無線電ＦＭ九三‧三兆赫頻率，
    經電信警察隊、電信總局中區電信監理站人員會同台中縣警察局豐原分局警員當
    場查獲，並扣得節目中繼發射機、節目混音器各一台，及發射機組、中繼接收機
    立體產生器各一部等之事實。惟矢口否認有何違反電信法之犯行，辯稱：伊在前
    案宣示判決前，為申請主管機關許可於ＦＭ九三˙三兆赫頻率設立「春峰電台」
    ，即積極斥資購置器材，聘請專家安裝、測試，除將已購入播音器材放置於承租
    之台中縣神岡鄉○○街四十二號十四樓外，並自台北邀請二位學生前來測試機器
    功能與試音，伊並未曾開始以「春峰電台」營業，僅係從事播音許可設立之準備
    工作云云。惟查，右揭事實，業據被告於警訊及偵查中坦承不諱，並經本院傳喚
    電信總局中區電信監理站人員乙○○到庭結證稱：本件被告使用之無線電頻率為
    九三‧三兆赫，當時是電信監理站實施監測，監測到非法電台使用電波，並在八
    十九年七月二十五日有測錄到「春峰廣播電台」台名，方會同電信警察隊人員向
    檢察官聲請核發搜索票共同查獲本案等語屬實，且有違法廣播電台監測紀錄表十
    紙附卷可稽，及如事實欄所示為警當場所查獲之電信器材扣案足資佐證。被告上
    開之所辯，顯係事後飾卸之詞，不足採信。本件事證明確，被告犯行堪以認定。
二、按無線電頻率、電功率、發射方式及電台識別呼號等有關電波監理業務，由交通
    部統籌管理，非經核准，不得使用或變更，電信法第四十八條第一項定有明文。
    本案被告違反電信法第四十八條第一項規定，擅自使用無線電頻率未干擾無線電
    波之合法使用，核其所為，係犯電信法第五十八條第三項之罪。雖被告另以：本
    件之犯罪準備時間，與前一確定判決所認連續犯罪時間有部分相重疊，本件被查
    獲時間則與前案緊接，二者顯具概括犯意，屬連續犯罪之一部，而屬同一案件，
    則前案確定判決之既判力，自應及於本件起訴之事實等語，認本件應為免訴之判
    決。然查，被告前確曾因未經主管機關許可擅自使用ＦＭ九三．三兆赫無線電頻
    率，而於八十九年四月十日下午十四時五十分許，在台中縣潭子鄉○○路○段一
    四二號十三樓租處為警查獲，經移送台灣台中地方法院檢察署檢察官偵查後，聲
    請本院以簡易判決處刑，由本院豐原簡易庭於八十九年六月十九日逕以八十九年
    度豐簡字第二九二號刑事簡易判決科處甲○○罰金新台幣六萬元在案，而該件判
    決正本係於八十九年七月八日送達該案被告甲○○，至檢察官則於同年月十九日
    收受判決正本，嗣並因檢察官與被告均未上訴而確定，業據本院調取該案即本院
    八十九年度豐簡字第二九二號被告甲○○違反電信法一案全卷核閱無訛。而關於
    實質上一罪或裁判上一罪，其一部事實已經判決確定者，對於構成一罪之其他部
    分，固亦應為免訴之判決，然此係因審判不可分之關係，即審理事實之法院，依
    刑事訴訟法第二百六十七條規定，對於同一案件之全部事實均應予以審判之故，
    是其確定判決之既判力，亦應及於全部之犯罪事實，若在最後審理事實法院宣示
    判決後，始行發生之事實，既非該法院所得審判，即為該案判決之既判力所不能
    及，檢察官如就此部發生之事實依法起訴，既不在曾經確定判決之範圍以內，受
    訴法院仍應分別為有罪或無罪之實體上裁判（最高法院三十二年上字第二五七八
    號判例參照）。本件審酌被告於八十九年七月二十四日起之前揭犯行，是否為前
    案即本院八十九年度豐簡字第二九二號確定判決效力所及，自亦應本此原則，即
    應以本件檢察官聲請簡易判決處刑之犯罪事實究係發生於前案即本院八十九年度
    豐簡字第二九二號判決宣示日之前後為基準，而非以該案判決確定之日為準；又
    雖前揭本院八十九年度豐簡字第二九二號刑事簡易判決未經本院豐原簡易庭當庭
    宣示，惟參諸上述確定判決效力基準時點之認定法則，該案之判決效力基準時最
    遲亦應僅至該案被告收受判決正本送達之日即八十九年七月八日。是本件被告於
    八十九年七月二十四日起之前揭犯行，自非前案即本院八十九年度豐簡字第二九
    二號確定判決效力所及，被告此部分之主張，尚屬無據，並不足採。本院審酌被
    告有如上所述違反電信法之前案紀錄，猶不知戒慎警惕，又私設電台製播節目，
    惟念其犯罪之時間非長，所製作播放者為歌曲節目，行為尚非至惡，犯後於警訊
    、偵查中均坦承犯行，態度尚稱良好等一切情狀。認原審依據刑事訴訟法第四百
    四十九條第一項前段、第四百五十四條第二項、第四百五十條第一項，電信法第
    五十八條第三項、第六十條，刑法第十一條（原判決誤載為第四十一條）、第四
    十二條第二項，罰金罰鍰提高標準條例第二條等規定，判決科被告罰金新臺幣十
    五萬元，如易服勞役以新臺幣九百元即銀元三百元折算一日，並扣案如事實欄所
    示之電信器材，為犯上開之罪所用，不問屬於犯人與否，併予宣告沒收。其認事
    用法尚無不合，量刑亦稱妥適。被告上訴意旨主張如前揭所辯之事由，指摘原判
    決不當，非有理由，應予駁回。
據上論斷，應依刑事訴訟法第四百五十五條之一第一項、第三項、第三百六十八條，
判決如主文。
本案經檢察官謝名冠到庭執行職務
中      華      民      國      九十      年      七    月      十一    日
                                臺灣臺中地方法院刑事第三庭
                                    審判長法  官  唐  光  義
                                          法  官  陳  添  喜
                                          法  官  張  智  雄
右正本證明與原本無異。
不得上訴。
                                          書記官
中      華      民      國      九十      年      七    月      十三    日
附錄本判決論罪科刑法條
電信法第五十八條
未經許可擅自設置或使用電台發送九千赫至三百秭赫之射頻信息，致干擾無線電波之
合法使用者，處二年以下有期徒刑、拘役或科或併科新台幣六十萬元以下罰金。
違反第四十六條第四項規定設置或使用無線廣播電台或無線電視電台發送射頻信息，
致干擾無線電波之合法使用，或違反第四十八條第一項規定擅自使用或變更無線電頻
率致干擾無線電波之合法使用者，依前項之規定處斷。
違反第四十八條第一項規定，擅自使用或變更無線電頻率未干擾無線電波之合法使用
者，處拘役或科或併科新台幣二十萬元以下罰金。
電信法六十條：
犯第五十六條至第五十八條之罪者，其電信器材，不問屬於犯人與否，沒收之。


司法院資訊處製作；財團法人民間司法改革基金會備份。
